【裁判字號】    92,上易,310
【裁判日期】    920430
【裁判案由】    恐嚇取財等
【裁判全文】
台灣高等法院台中分院刑事判決                    九十二年度上易字第三一號
    上  訴  人
    即  被  告  丙○○
                乙○○
右上訴人因傷害案件，不服臺灣台中地方法院九十一年度易字第二八二七號中華民國
九十一年十二月二十四日第一審判決（起訴案號：臺灣台中地方法院檢察署九一十年
度偵字第四０三八、二０一八二號），提起上訴，本院判決如左：
    主      文
上訴駁回。
丙○○、乙○○各緩刑貳年。
    事      實
一、緣丁○○與丙○○曾為男女朋友關係，因故於民國（下同）九十一年一月初分手
    。丁○○心有未甘，乃於九十一年一月六日晚上十時許，在台中縣沙鹿鎮光田綜
    合醫院，接續二次以電話向丙○○恫稱：「如不繼續和我交往，欲將偷拍之裸體
    錄影帶公開，要讓你好看，不好過！要將你毀容！」等語，以加害身體及名譽之
    事，恐嚇丙○○，丙○○因心生畏懼，乃向台中縣警察局烏日分局對丁○○提出
    告訴（丁○○因此一恐嚇犯行經本院於九十一年五月二十七日以九十一年度易字
    第一０九六號判處拘役二十日，如易科罰金，以三百元折算一日，緩刑二年確定
    ）。詎丁○○仍不知悔改，復於同年二月二日下午五時二十二分許，另行基於恐
    嚇取財之犯意，以其市內電話00－00000000號撥打丙○○使用之行動
    電話0000000000號，向丙○○恫嚇稱：如不以新臺幣（下同）十萬元
    換回伊所拍攝丙○○之裸體錄影帶，則將各寄一片錄影帶至丙○○工作之工廠及
    丙○○之父乙○○之住處公開等語，致丙○○心生畏懼（丁○○此部分之犯行，
    業據原審判處有期徒刑五月確定）。丙○○、乙○○二人為取回錄影帶並基於共
    同犯意聯絡，教訓丁○○，乃與丁○○約定在丁○○位於台中縣沙鹿鎮○○路一
    四號住處交付款項以取回錄影帶，另則糾集不詳姓名年籍之成年男子數人，於同
    日晚上十時十分許，前往丁○○上開住處，共同基於傷害他人身體之犯意聯絡，
    由該數名男子徒手或以腳踢丁○○之方式，毆打丁○○，致丁○○受有右眼皮、
    胸部、右腰部等處挫傷之傷害。
二、案經丁○○訴由台中縣警察局清水分局報告臺灣臺中地方法院檢察署檢察官偵查
    起訴。
    理      由
一、訊據被告丙○○、乙○○二人固均坦承有於上開時、地至告訴人丁○○住處會面
    且乙○○以言詞指責告訴人等情不諱，惟均矢口否認有何傷害犯行，均辯稱：當
    天下午丙○○接到丁○○的恐嚇電話，要丙○○拿十萬元換回錄影帶，丙○○將
    之告知乙○○後，乙○○因恐丙○○一人前往會有危險，遂陪同丙○○攜帶十萬
    元前往與丁○○約定之地點欲取回錄影帶，嗣因丁○○復來電更改放錢地點，且
    拒絕將錄影帶交出，乙○○乃進入丁○○住處與之理論，後因丁○○表明無錄影
    帶，乙○○乃將丁○○臭罵一頓後，旋即離去，並未帶人去毆打丁○○，且丁○○之傷勢應係於同年一月六日晚間侵入丙○○三樓房間，企圖以攝影機攝錄私密
    鏡頭被發覺逃逸時摔下所致云云。
二、本院查：I右揭被告丙○○、乙○○夥同數名姓名年籍不詳之成年男子毆打被告
    丁○○等情，業據告訴人丁○○於警訊、偵查中及本院審理時指述綦詳。II且經
    證人即被告丁○○之母白碧鳳於偵查中證述：當日晚上伊兒子丁○○在講電話，
    說拿來了沒？拿來了沒？尚未講完，旋即約有三人衝進客廳，從丁○○眼睛打下
    去，並將丁○○拖出去倒在地上，有人踢他，有人拿椅子丟他，但沒丟中，有人
    拿洗衣板，沒有砸下去，有人叫不要砸，伊叫乙○○不要對付伊先生，乙○○說
    不會對付伊先生，那一群人說，如果再打電話去，要讓他死的很難看，丙○○在
    旁說不要打了，他們才停手。那一群人大約有十人左右，有三台車來等語明確，
    證人白碧鳳雖係被告丁○○之母，然觀其證詞，其就被告丁○○在電話中向被告
    丙○○索討金錢一事，並未避而不談，足見其證詞應係就當日其所見之客觀事實
    而為描述，並無迴護被告丁○○之意，是其證言當可信為真實；III此外，復有被
    告丁○○受傷之診斷證明書一份附卷可憑；參酌本院卷附光田綜合醫院九十二年
    四月三日光醫事歷字第九二０二一六號函所示：丁○○曾於九十一年一月六日至
    該院急診就醫，主訴從三樓跌落致使背部挫傷及擦傷。上述病情與其於九十一年
    二月二日就醫診斷書所載不符，診斷書所載病情應係新傷所致等語，是被告前開
    辯解自與事實不符。告訴人丁○○既屢次以電話騷擾、恐嚇被告丙○○，並進而
    對之恐嚇取財，被告丙○○、乙○○不堪受擾，糾集數人教訓丁○○，亦與常情
    無違。是被告丙○○、乙○○二人所辯，應均係卸責之詞，無足憑採，其等犯行
    亦均堪認定。
二、核被告丙○○、乙○○二人所為，均係犯刑法第二百七十七條第一項之普通傷害
    罪；被告丙○○、乙○○二人與其他數名姓名年籍不詳之成年男子間，有犯意之
    聯絡，行為之分擔，均為共同正犯。原審從而適用刑事訴訟法第二百九十九條第
    一項前段，刑法第二十八條、第二百七十七條第一項、第四十一條第一項前段，
    罰金罰鍰提高標準條例第一條前段、第二條等規定，並審酌被告丙○○、乙○○
    二人之素行良好，偶因告訴人丁○○之恐嚇取財犯行，憤而糾集數人教訓丁○○
    ，致丁○○受有如事實欄所載之傷害，丁○○所受之傷害非鉅等一切情狀，分別
    量處拘役三十日，並均諭知易科罰金之折算標準，其認事用法均無違誤，量刑亦
    稱妥適，上訴意旨仍執前詞否認犯罪為無理由應予駁回。復查被告二人前均未曾
    受有期徒刑以上刑之宣告，有台灣台中地方法院檢察署刑案資料查註紀錄表附於
    偵查卷可稽，因告訴人丁○○一再以加害名譽之事恐嚇被告丙○○，雖經法院判
    刑仍不知警惕，被告等忍無可忍，一時失慮，致罹刑章，經此訴訟程序，當知所
    警惕，應無再犯之虞，本院認對被告等所宣告之刑，以暫不執行為適當，爰均併
    宣告緩刑二年。
三、據上論結，應依刑事訴訟法第三百六十八條，刑法第七十四條第一款，判決如主
    文。
本案經檢察官甲○○到庭執行職務。
中      華      民      國     九十二      年     四      月    三十    日
                               臺灣高等法院臺中分院刑事第四庭
                                     審判長法  官  洪  耀  宗
                                           法  官  蕭  錦  鍾
                                           法  官  劉  登  俊
右正本證明與原本無異。
不得上訴。
                                           書記官  鄧  智  惠
中      華      民      國      九十二  年      五      月      一      日
                                                                        Ａ


司法院資訊處製作；財團法人民間司法改革基金會備份。
